{"present": {"1 Singular": {"Affirmative": "bolgaim", "Question": "an mbolgaim?", "Negative": "n\u00ed bholgaim"}, "2 Singular": {"Affirmative": "bolgann t\u00fa", "Question": "an mbolgann t\u00fa?", "Negative": "n\u00ed bholgann t\u00fa"}, "3 Singular": {"Male": {"Affirmative": "bolgann s\u00e9", "Question": "an mbolgann s\u00e9?", "Negative": "n\u00ed bholgann s\u00e9"}, "Female": {"Affirmative": "bolgann s\u00ed", "Question": "an mbolgann s\u00ed?", "Negative": "n\u00ed bholgann s\u00ed"}}, "1 Plural": {"Compressed": {"Affirmative": "bolgaimid", "Question": "an mbolgaimid?", "Negative": "n\u00ed bholgaimid"}, "Extended": {"Affirmative": "bolgann muid", "Question": "an mbolgann muid?", "Negative": "n\u00ed bholgann muid"}}, "2 Plural": {"Affirmative": "bolgann sibh", "Question": "an mbolgann sibh?", "Negative": "n\u00ed bholgann sibh"}, "3 Plural": {"Affirmative": "bolgann siad", "Question": "an mbolgann siad?", "Negative": "n\u00ed bholgann siad"}, "Passive": {"Affirmative": "bolgtar", "Question": "an mbolgtar?", "Negative": "n\u00ed bholgtar"}}, "future": {"1 Singular": {"Affirmative": "bolgfaidh m\u00e9", "Question": "an mbolgfaidh m\u00e9?", "Negative": "n\u00ed bholgfaidh m\u00e9"}, "2 Singular": {"Affirmative": "bolgfaidh t\u00fa", "Question": "an mbolgfaidh t\u00fa?", "Negative": "n\u00ed bholgfaidh t\u00fa"}, "3 Singular": {"Male": {"Affirmative": "bolgfaidh s\u00e9", "Question": "an mbolgfaidh s\u00e9?", "Negative": "n\u00ed bholgfaidh s\u00e9"}, "Female": {"Affirmative": "bolgfaidh s\u00ed", "Question": "an mbolgfaidh s\u00ed?", "Negative": "n\u00ed bholgfaidh s\u00ed"}}, "1 Plural": {"Compressed": {"Affirmative": "bolgfaimid", "Question": "an mbolgfaimid?", "Negative": "n\u00ed bholgfaimid"}, "Extended": {"Affirmative": "bolgfaidh muid", "Question": "an mbolgfaidh muid?", "Negative": "n\u00ed bholgfaidh muid"}}, "2 Plural": {"Affirmative": "bolgfaidh sibh", "Question": "an mbolgfaidh sibh?", "Negative": "n\u00ed bholgfaidh sibh"}, "3 Plural": {"Affirmative": "bolgfaidh siad", "Question": "an mbolgfaidh siad?", "Negative": "n\u00ed bholgfaidh siad"}, "Passive": {"Affirmative": "bolgfar", "Question": "an mbolgfar?", "Negative": "n\u00ed bholgfar"}}, "past": {"1 Singular": {"Affirmative": "bholg m\u00e9", "Question": "ar bholg m\u00e9?", "Negative": "n\u00edor bholg m\u00e9"}, "2 Singular": {"Affirmative": "bholg t\u00fa", "Question": "ar bholg t\u00fa?", "Negative": "n\u00edor bholg t\u00fa"}, "3 Singular": {"Male": {"Affirmative": "bholg s\u00e9", "Question": "ar bholg s\u00e9?", "Negative": "n\u00edor bholg s\u00e9"}, "Female": {"Affirmative": "bholg s\u00ed", "Question": "ar bholg s\u00ed?", "Negative": "n\u00edor bholg s\u00ed"}}, "1 Plural": {"Compressed": {"Affirmative": "bholgamar", "Question": "ar bholgamar?", "Negative": "n\u00edor bholgamar"}, "Extended": {"Affirmative": "bholg muid", "Question": "ar bholg muid?", "Negative": "n\u00edor bholg muid"}}, "2 Plural": {"Affirmative": "bholg sibh", "Question": "ar bholg sibh?", "Negative": "n\u00edor bholg sibh"}, "3 Plural": {"Compressed": {"Affirmative": "bholg siad", "Question": "ar bholg siad?", "Negative": "n\u00edor bholg siad"}, "Extended": {"Affirmative": "bholgadar", "Question": "ar bholgadar?", "Negative": "n\u00edor bholgadar"}}, "Passive": {"Affirmative": "bolgadh", "Question": "ar bolgadh?", "Negative": "n\u00edor bolgadh"}}, "condi": {"1 Singular": {"Affirmative": "bholgfainn", "Question": "an mbolgfainn?", "Negative": "n\u00ed bholgfainn"}, "2 Singular": {"Affirmative": "bholgf\u00e1", "Question": "an mbolgf\u00e1?", "Negative": "n\u00ed bholgf\u00e1"}, "3 Singular": {"Male": {"Affirmative": "bholgfadh s\u00e9", "Question": "an mbolgfadh s\u00e9?", "Negative": "n\u00ed bholgfadh s\u00e9"}, "Female": {"Affirmative": "bholgfadh s\u00ed", "Question": "an mbolgfadh s\u00ed?", "Negative": "n\u00ed bholgfadh s\u00ed"}}, "1 Plural": {"Compressed": {"Affirmative": "bholgfaimis", "Question": "an mbolgfaimis?", "Negative": "n\u00ed bholgfaimis"}, "Extended": {"Affirmative": "bholgfadh muid", "Question": "an mbolgfadh muid?", "Negative": "n\u00ed bholgfadh muid"}}, "2 Plural": {"Affirmative": "bholgfadh sibh", "Question": "an mbolgfadh sibh?", "Negative": "n\u00ed bholgfadh sibh"}, "3 Plural": {"Compressed": {"Affirmative": "bholgfaid\u00eds", "Question": "an mbolgfaid\u00eds?", "Negative": "n\u00ed bholgfaid\u00eds"}, "Extended": {"Affirmative": "bholgfadh siad", "Question": "an mbolgfadh siad?", "Negative": "n\u00ed bholgfadh siad"}}, "Passive": {"Affirmative": "bholgfa\u00ed", "Question": "an mbolgfa\u00ed?", "Negative": "n\u00ed bholgfa\u00ed"}}, "imper": {"1 Singular": {"Affirmative": "bolgaim!", "Negative": "n\u00e1 bolgaim!"}, "2 Singular": {"Affirmative": "bolg!", "Negative": "n\u00e1 bolg!"}, "3 Singular": {"Male": {"Affirmative": "bolgadh s\u00e9!", "Negative": "n\u00e1 bolgadh s\u00e9!"}, "Female": {"Affirmative": "bolgadh s\u00ed!", "Negative": "n\u00e1 bolgadh s\u00ed!"}}, "1 Plural": {"Compressed": {"Affirmative": "bolgaimis!", "Negative": "n\u00e1 bolgaimis!"}, "Extended": {"Affirmative": "bolgadh muid!", "Negative": "n\u00e1 bolgadh muid!"}}, "2 Plural": {"Affirmative": "bolgaig\u00ed!", "Negative": "n\u00e1 bolgaig\u00ed!"}, "3 Plural": {"Compressed": {"Affirmative": "bolgaid\u00eds!", "Negative": "n\u00e1 bolgaid\u00eds!"}, "Extended": {"Affirmative": "bolgadh siad!", "Negative": "n\u00e1 bolgadh siad!"}}, "Passive": {"Affirmative": "bolgtar!", "Negative": "n\u00e1 bolgtar!"}}, "pastConti": {"1 Singular": {"Affirmative": "bholgainn", "Question": "an mbolgainn?", "Negative": "n\u00ed bholgainn"}, "2 Singular": {"Affirmative": "bholgt\u00e1", "Question": "an mbolgt\u00e1?", "Negative": "n\u00ed bholgt\u00e1"}, "3 Singular": {"Male": {"Affirmative": "bholgadh s\u00e9", "Question": "an mbolgadh s\u00e9?", "Negative": "n\u00ed bholgadh s\u00e9"}, "Female": {"Affirmative": "bholgadh s\u00ed", "Question": "an mbolgadh s\u00ed?", "Negative": "n\u00ed bholgadh s\u00ed"}}, "1 Plural": {"Compressed": {"Affirmative": "bholgaimis", "Question": "an mbolgaimis?", "Negative": "n\u00ed bholgaimis"}, "Extended": {"Affirmative": "bholgadh muid", "Question": "an mbolgadh muid?", "Negative": "n\u00ed bholgadh muid"}}, "2 Plural": {"Affirmative": "bholgadh sibh", "Question": "an mbolgadh sibh?", "Negative": "n\u00ed bholgadh sibh"}, "3 Plural": {"Compressed": {"Affirmative": "bholgaid\u00eds", "Question": "an mbolgaid\u00eds?", "Negative": "n\u00ed bholgaid\u00eds"}, "Extended": {"Affirmative": "bholgadh siad", "Question": "an mbolgadh siad?", "Negative": "n\u00ed bholgadh siad"}}, "Passive": {"Affirmative": "bholgta\u00ed", "Question": "an mbolgta\u00ed?", "Negative": "n\u00ed bholgta\u00ed"}}, "subj": {"1 Singular": {"Affirmative": "go mbolga m\u00e9", "Negative": "n\u00e1r bholga m\u00e9"}, "2 Singular": {"Affirmative": "go mbolga t\u00fa", "Negative": "n\u00e1r bholga t\u00fa"}, "3 Singular": {"Male": {"Affirmative": "go mbolga s\u00e9", "Negative": "n\u00e1r bholga s\u00e9"}, "Female": {"Affirmative": "go mbolga s\u00ed", "Negative": "n\u00e1r bholga s\u00ed"}}, "1 Plural": {"Compressed": {"Affirmative": "go mbolgaimid", "Negative": "n\u00e1r bholgaimid"}, "Extended": {"Affirmative": "go mbolga muid", "Negative": "n\u00e1r bholga muid"}}, "2 Plural": {"Affirmative": "go mbolga sibh", "Negative": "n\u00e1r bholga sibh"}, "3 Plural": {"Affirmative": "go mbolga siad", "Negative": "n\u00e1r bholga siad"}, "Passive": {"Affirmative": "go mbolgtar", "Negative": "n\u00e1r bholgtar"}}, "verbal noun": "bolgadh", "verbal adjective": "bolgtha"}